# 请教陈版：质押的定期存款如何在现金流量表列示

提问人：跨度防护 时间：2019-04-16 01:23:31
企业与银行作了保理业务，同时存入银行一笔定期存款，回函显示定期存款已被质押，请教陈版：
1 、质押的定期存款应计入其他货币资金吗？ 2 、定期存款应在现金流量表将其从现金及现金等价物中扣除吗？

回答人：chenyiwei
1 、是（如果预计质押期限在一年内，如果超过一年则应为其他非流动资产）；
2 、是。